---
title: "R Notebook"
output: html_notebook
---

```{r}
library(tidyverse)
library(ggplot2)
library(PropCIs)
library(zeallot)
con <- DBI::dbConnect(odbc::odbc(),
  driver = "/usr/local/Cellar/psqlodbc/13.02.0000/lib/psqlodbcw.so",
  database = "yukontaf",
  UID = "glebsokolov",
  host = "localhost",
  port = 5432
)
```

```{sql connection=con, output.var=heartdf}
SELECT *
FROM heart_uci
```

```{sql connection=con, output.var=credit_score}
SELECT *
FROM credit_score
```

```{sql connection=con, output.var=lcc}
SELECT *
FROM skybank_late_collection_clients
```


```{r}
for (col in 1:ncol(credit_score)) {
  colnames(credit_score)[col] <- tolower(colnames(credit_score)[col])
}
```


```{r}
credit_score <-
  subset(credit_score, select = -c(index, ID))
categories <- c('sex', 'education', 'marriage', 'default')
for (col in categories) {
  credit_score[, col] <- as.factor(credit_score[, col])
}
numerical <- names(subset(credit_score, select=-c(sex, education, marriage, default)))
for (n in numerical) {
  credit_score[, n] <- as.double(credit_score[, n]) 
}
```

1.  Размер кредитного лимита (LIMIT_BAL). В двух группах, тех людей, кто вернул кредит (default = 0) и тех, кто его не вернул (default = 1) проверьте гипотезы: a) о равенстве медианных значений кредитного лимита с помощью подходящей интервальной оценки b) о равенстве распределений с помощью одного из подходящих непараметрических критериев проверки равенства средних. Значимы ли полученные результаты с практической точки зрения ?

```{r доверительный интервал для разности средних кредитных лимитов}
p <-
  ggplot(credit_score, aes(x = default, y = limit_bal)) + geom_boxplot()
t.test(limit_bal ~ default, data = credit_score)
wilcox.test(limit_bal ~ default, data = credit_score)
```

2.  Возраст (AGE): Относительно двух групп людей вернувших и не вернувших кредит проверьте следующие гипотезы: a) о равенстве медианных значений возрастов людей b) о равенстве распределений с помощью одного из подходящих непараметрических критериев проверки равенства средних. Значимы ли полученные результаты с практической точки зрения ?

```{r compare median ages}
t.test(age ~ default, credit_score)
wilcox.test(age ~ default, credit_score)
```


3.  Пол (SEX): Проверьте гипотезу о том, что гендерный состав группы людей вернувших и не вернувших кредит отличается. Хорошо, если вы предоставите несколько различных решений этой задачи (с помощью доверительного интервала и подходящего статистического критерия)

```{r гендерный состав}
good = filter(credit_score, default == 0)
bad <- filter(credit_score, default == 1)
c(ngoodmen, total_good, nbadmen, total_bad) %<-% c(table(good$sex)[1], sum(table(good$sex)), table(bad$sex)[1], sum(table(bad$sex)))
diffscoreci(ngoodmen, total_good, nbadmen, total_bad, conf.level = 0.95)

```

4.  Образование (EDUCATION): Проверьте гипотезу о том, что образование не влияет на то, вернет ли человек долг. Предложите способ наглядного представления разницы в ожидаемых и наблюдаемых значениях количества человек вернувших и не вернувших долг. Например, составьте таблицу сопряженности "образование" на "возврат долга", где значением ячейки была бы разность между наблюдаемым и ожидаемым количеством человек. Как бы вы предложили модифицировать таблицу так, чтобы привести значения ячеек к одному масштабу не потеряв в интерпретируемости ? Наличие какого образования является наилучшим индикатором того, что человек отдаст долг ? наоборт, не отдаст долг ?

```{r}
# Foundations of Statistics for Data Science page 197
crosstab <- table(credit_score$education, credit_score$default)
crosstab
crosstab - chisq.test(crosstab)$expected
chisq.test(crosstab)
assocstats(crosstab)
```

5.  Семейное положение (MARRIAGE): Проверьте, как связан семейный статус с индикатором дефолта: нужно предложить меру, по которой можно измерить возможную связь этих переменных и посчитать ее значение.

```{r}
marriage_crosstab <- table(credit_score$marriage, credit_score$default)
marriage_crosstab
assocstats(marriage_crosstab)
```

